【裁判字號】    98,易,1974
【裁判日期】    980922
【裁判案由】    竊盜
【裁判全文】
臺灣板橋地方法院刑事判決              98年度易字第1974號
公  訴  人  臺灣板橋地方法院檢察署檢察官
被      告  乙○○
上列被告因竊盜案件，經檢察官提起公訴（98年度偵字第15083
號），被告於本院準備程序進行中，就被訴犯罪事實為有罪之陳
述，本院告知簡式審判程序之旨，並聽取其與公訴人之意見後，
經本院裁定行簡式審判程序審理後，判決如下：
    主  文
乙○○攜帶兇器竊盜，累犯，處有期徒刑玖月。扣案之一字型螺
絲起子壹把，沒收。
    事  實
一、乙○○前有多次竊盜前科，且於94年間因竊盜案件，經本院
    以94年度易字第249 號刑事判決處7 月確定，以及經臺灣高
    等法院以94年度上易字第2059號刑事判決處有期徒刑10月確
    定，嗣入監接續執行上開兩罪刑，而於95年10月26日因縮短
    刑期假釋出監，假釋期間付保護管束，且於95年12月17日保
    護管束期滿，假釋未經撤銷，其未執行之刑，以已執行完畢
    論。又於98年間因竊盜案件，經本院以98年度簡字第5493號
    刑事簡易判決處有期徒刑6 月，且得易科罰金確定（尚未執
    行）。
二、詎其仍不知悔悟，猶基於意圖為自己不法所有之犯意，於98
    年5 月28日凌晨2 時許，攜帶其所有且客觀上足對人之生命
    、身體、安全構成威脅而具危險性可作為兇器使用之一字型
    螺絲起子1 把，趁深夜無人注意而有機可乘之際，在臺北縣
    板橋市○○路216 巷60號前，持前開螺絲起子破壞甲○○所
    有停放在該處車牌號碼4560-LE 號自用小貨車之左前車門鑰
    匙孔（毀損部分，未據告訴），竊得置於車內之現金新臺幣
    （下同）46元，得手後正欲離去之際，當場為甲○○發現攔
    阻後報警處理，為警當場扣得該螺絲起子1 把，且起出該現
    金46元（業由甲○○領回），始查悉上情。
三、案經甲○○訴由臺北縣政府警察局海山分局移送臺灣板橋地
    方法院檢察署檢察官偵查起訴。
    理  由
壹、程序方面：本件被告乙○○所犯係死刑、無期徒刑、最輕本
    刑3 年以上有期徒刑以外之罪，其於準備程序就前揭被訴事
    實為有罪之陳述，經法官告知簡式審判程序之旨，並聽取其
    與公訴人之意見後，本院認無不得或不宜改依簡式審判程序
    進行之處，爰依刑事訴訟法第273 條之1 第1 項、第284 條
    之1 之規定，由本院裁定本件行簡式審判程序，合先敘明。
貳、實體方面：
一、上開事實，業據被告乙○○迭於警詢、偵訊及本院訊問時自
    白不諱，核與告訴人甲○○於警詢及本訊問時指述（詳見偵
    查卷第10至12頁及本院卷第23頁反面）之情節大致相符，並
    有臺北縣政府警察局海山分局搜索扣押筆錄暨扣押物品目錄
    表、贓物認領保管單、車牌號碼4560-LE 號自小貨車行照影
    本各1 份及現場照片、作案工具照片、贓物照片共10張（詳
    見偵查卷第13至16、22至28頁）在卷可稽。故被告前開自白
    核與事實相符，應堪予採信。是本案事證已臻明確，被告犯
    行洵堪認定，應予依法論科。
二、按刑法第321 條第1 項第3 款之攜帶兇器竊盜罪，係以行為
    人攜帶兇器竊盜為其加重條件，此所謂兇器，其種類並無限
    制，凡客觀上足對人之生命、身體、安全構成威脅，具有危
    險性之兇器均屬之，且祇須行竊時攜帶此種具有危險性之兇
    器為已足，並不以攜帶之初有行兇之意圖為必要（最高法院
    79年度台上字第5253號判決要旨參照）。是本案扣得之一字
    型螺絲起子係由金屬打造，質地堅硬，為足以殺傷人生命、
    身體之器械，乃屬具有危險性之兇器甚明。核被告所為，係
    犯刑法第321 條第1 項第3 款之攜帶兇器加重竊盜罪。再查
    ，被告於94年間因竊盜案件，經本院以94年度易字第249 號
    刑事判決處7 月確定，以及經臺灣高等法院以94年度上易字
    第2059號刑事判決處有期徒刑10月確定，嗣入監接續執行上
    開兩罪刑，而於95年10月26日因縮短刑期假釋出監，假釋期
    間付保護管束，且於95年12月17日保護管束期滿，假釋未經
    撤銷，其未執行之刑，以已執行完畢論，此有臺灣高等法院
    被告前案紀錄表1 份在卷可證，是其於受有期徒刑執行完畢
    後5 年內故意再犯有期徒刑以上之本罪，為累犯，應依刑法
    第47條第1 項之規定，加重其刑。爰審酌被告素行非佳，已
    如前述，仍不知悔悟，故態復萌，且正值青壯，卻不思循正
    途賺取所需，再次竊取他人物品，其犯罪之動機、目的、手
    段實屬可議，惟其所竊得之財物價值甚微，且業由告訴人甲
    ○○領回，以及被告犯後坦承犯行之態度，公訴人具體求處
    有期徒刑1 年，猶嫌過重等一切情狀，量處如主文所示之刑
    ，以資懲儆。扣案之一字型螺絲起子1 把，為被告所有並供
    其為本案犯罪所用之物乙節，業據被告供述明確，爰依刑法
    第38條第1 項第2 款之規定，併予宣告沒收。
據上論斷，應依刑事訴訟法第273 條之1 第1 項、第299 條第1
項前段，刑法第321 條第1 項第3 款、第47條第1 項、第38條第
1 項第2 款，判決如主文。
本案經檢察官黃致中到庭執行職務。
中    華    民    國    98    年    9     月    22    日
                  刑事第十四庭法  官  饒金鳳
以上正本證明與原本無異。
如不服本判決，應於判決送達後10日內，向本院提出上訴書狀，
且上訴書狀應敘述具體理由，而上訴書狀未敘述上訴理由者，應
於上訴期間（即自收受判決書之翌日起算10日）屆滿後20日內補
提理由書。
                              書記官  王春森
中    華    民    國    98    年    9     月    22    日
附錄本案論罪科刑之法律條文：
中華民國刑法第321 條：
犯竊盜罪而有左列情形之一者，處6 月以上、5 年以下有期徒刑
：
一、於夜間侵入住宅或有人居住之建築物、船艦或隱匿其內而犯
    之者。
二、毀越門扇、牆垣或其他安全設備而犯之者。
三、攜帶兇器而犯之者。
四、結夥三人以上而犯之者。
五、乘火災、水災或其他災害之際而犯之者。
六、在車站或埠頭而犯之者。
前項之未遂犯罰之。


司法院資訊處製作；財團法人民間司法改革基金會備份。
